【裁判字號】    94,交聲,1561
【裁判日期】    950127
【裁判案由】    交管條例聲異
【裁判全文】
臺灣板橋地方法院交通事件裁定        94年度交聲字第1561號
原處分機關  交通部公路總局臺北區監理所
異  議  人
即受處分人  甲○○
上列異議人即受處分人因違反道路交通管理處罰條例案件，不服
原處分機關於中華民國94年8 月4 日所為之裁決處分（裁決書案
號：北監自裁字裁40-Z00000000號），聲明異議，本院裁定如下
：
    主  文
異議駁回。
    理  由
一、原處分意旨略以：異議人即受處分人甲○○於民國93年12月
    13日凌晨3 時28分許，駕駛車牌號碼9G-1368 號自用小客車
    ，沿國道三號高速公路往南行駛，行經南下116 公里、最高
    速限時速110 公里路段，以時速131 公里之車速行駛，超過
    最高速限21公里，經內政部警政署國道公路警察局第二警察
    隊（即原舉發機關）警員以雷射測速器測得異議人超速行駛
    ，當場攔停掣單舉發。爰依道路交通管理處罰條例第33條第
    1 項規定，裁處罰鍰新臺幣（下同）3000元，並記違規點數
    1 點。
二、聲明異議意旨略以：本件舉發當時係在全黑路段，同時間有
    近10輛汽車同向行駛，警員於無夜視系統之情形下，如何確
    定雷射測速器所測得之超速車輛即為異議人所駕駛之車輛。
    且舉發員警所使用之雷射測速器，並未經我國經濟部中央標
    準局之檢定，我國亦無相關規範，所測得之數據自非有效，
    不得用以證明異議人違規之事實。況本件測速時測距達345
    公尺，其誤差值應超過百分之10，不得遽認異議人確有超速
    之違規行為。經異議人提出申訴後，原處分機關仍據以裁罰
    ，顯有未當，爰依法聲明異議云云。
三、按汽車行駛於高速公路或設站管制之道路，而不遵管制之規
    定者，處汽車駕駛人3000元以上6000元以下之罰鍰，並記違
    規點數1 點，道路交通管理處罰條例第33條第1 項、第63條
    第1 項第1 款分別定有明文。
四、經查：本件異議人即受處分人甲○○於93年12月13日凌晨3
    時28分許，駕駛車牌號碼9G-1368 號自用小客車，行駛於國
    道三號高速公路南下116 公里處，在該最高速限為時速110
    公里路段，未遵守速限之管制規定，而以時速131 公里之車
    速行駛，超過最高速限21公里，經原舉發機關警員以雷射測
    速器測得異議人超速行駛，當場攔停並依法掣單舉發之事實
    ，有內政部警政署國道公路警察局公警局交字第Z00000000
    號舉發違反道路交通管理事件通知單影本1 件（經異議人本
    人簽名收受）附卷可稽。異議人雖辯稱：本件舉發當時係全
    黑路段，同時間有近10輛汽車行經該處，警員未有夜視系統
    之輔助，應無從確定雷射測速器所測得之超速車輛即為異議
    人所駕駛之車輛云云。惟查：本件舉發警員所使用之雷射測
    速器，係以雷射光束瞄準同時於車道行駛車輛中之單一目標
    車進行偵測，偵測時不受其他車道上行駛中之車輛干擾及當
    時道路車流量之影響，此有原舉發機關94年7 月20日公警二
    交字第0940271603號函1 紙在卷為憑；且證人即舉發本件違
    規事實之原舉發機關警員吳景生於本院訊問時到庭到庭結證
    略以：本件係由伊與另1 名執勤同事共同舉發，當時所使用
    之雷射測速器，係以紅外線點對點瞄準，並有夜視功能，測
    速時必須瞄準某特定車輛之車頭燈中央，且1 次只能瞄準1
    輛汽車，若未精確瞄準，儀器將無法感應，且伊自測得異議
    人之車速至攔停異議人駕駛之車輛為止，過程中視線均未曾
    離開該車，絕對可以確定測速目標車輛即異議人駕駛之車輛
    等語（見本院94年12月7 日訊問筆錄）。是依前述雷射測速
    器之儀器特性，及證人執行職務之經驗、方式，當足確定本
    件所測得之超速車輛即為異議人所駕駛之車輛無疑。參以本
    件舉發違規事實之警員，除證人吳景生外，尚有警員陳文憲
    共同於前揭違規通知單上簽名確認，異議人之違規事實，既
    經2 名警員共同認定無訛，足以確保舉發之真實性，並於相
    當程度防免警員個人主觀認知之恣意性及差異性；再執勤警
    員本其維護交通秩序、安全職責所為之舉發，原屬公務員依
    法行使公權力之行為，自應受到適法、正確之推定，本院亦
    查無其他證據足認警員有何取締疏誤之情事，異議人空言以
    上開情詞置辯，顯無足採。至異議人辯稱：本件警員舉發所
    使用之雷射測速器，並未經我國經濟部中央標準局之檢定，
    亦無相關規範，所測得數據自屬無效，且本件測距達345 公
    尺，其誤差值應大於百分之10云云。然查：本件舉發警員所
    使用雷射測速器因經濟部標準檢驗局尚未定有檢定之規範，
    故在未有檢定規範前，適用國際檢驗規定，並經國際檢驗規
    定檢定合格始能出廠等情，有卷附前開原舉發機關函文及證
    人吳景生所提出證明書可按；且原舉發機關所使用之雷射測
    速器，於94年初甫經負責維修保養之工程師現場測試，其功
    能均正常無誤，此亦有志伸股份有限公司94年3 月10日志字
    第05BA119 號函文在卷足憑，俱徵上開雷射測速器於本件舉
    發當時，其功能確屬正常無虞，非得以經濟部標準檢驗局尚
    未對之設有檢定規範而無法取得檢定報告，遽指該雷射測速
    器所測得之數據為無效；而異議人就其所辯：該雷射測速器
    於測距345 公尺之情形下，誤差值大於百分之10等情，復未
    能提出任何有公信力之佐證供本院調查，徒以前詞為辯，自
    非有據。從而，異議人於前述時、地，駕車行駛於高速公路
    而不遵守速限管制之規定，其違規行為之事證明確，堪予認
    定。原處分機關以異議人違反道路交通管理處罰條例第33條
    第1 項規定，裁處罰鍰3000元，並依同條例第63條第1 項第
    1 款規定記違規點數1 點，核無不當；本件異議人之異議為
    無理由，應予駁回。
據上論斷，應依道路交通案件處理辦法第19條規定，裁定如主文
。
中    華    民    國    95    年    1     月    27    日
                        臺灣板橋地方法院交通法庭
                            法  官  廖  怡  貞
以上正本證明與原本無異
如不服本裁定應於送達後5 日內向本院提出抗告狀
                            書記官  陳  淑  芳
中    華    民    國    95    年    1   月    27     日


司法院資訊處製作；財團法人民間司法改革基金會備份。
